【裁判字號】    95,訴,57
【裁判日期】    950327
【裁判案由】    毒品危害防制條例
【裁判全文】
臺灣彰化地方法院刑事判決                95年度訴字第57號
公  訴  人  臺灣彰化地方法院檢察署檢察官
被      告  甲○○
                    現另案在臺灣彰化監獄執行中
上列被告因違反毒品危害防制條例案件，經檢察官提起公訴（九
十四年度毒偵字第五九六七號）及移送併案審理（九十五年度毒
偵字第五八七號），被告於準備程序中就被訴事實為有罪之陳述
，經告知簡式審判程序之旨，並聽取公訴人、被告之意見後，由
本院合議庭裁定由受命法官獨任進行簡式審判程序，判決如下：
    主  文
甲○○連續施用第一級毒品，累犯，處有期徒刑壹年壹月，扣案
之海洛因壹包（毛重零點貳公克）沒收銷燬之，另扣案之注射針
筒壹支沒收。
    事  實
一、甲○○前因施用第一級毒品案件，經本院以九十二年度訴字
    第七四八號判處有期徒刑八月確定，嗣經送監執行，並於民
    國九十三年八月十九日縮刑期滿執行完畢；又因施用第一級
    毒品案件，經臺灣高等法院臺中分院於九十四年九月八日以
    九十四年度上訴字第一五二一號判處有期徒刑十月確定，現
    因該案在臺灣彰化監獄執行中。另因施用毒品案件，經本院
    以八十九年度毒聲字第五○八二號裁定送觀察、勒戒後，認
    有施用毒品之傾向，經本院以八十九年度毒聲字第五四九三
    號裁定送強制戒治，嗣經戒治所評定合格，認無繼續戒治之
    必要，由本院以九十年度毒聲字第一五六五號裁定停止戒治
    ，於九十年五月七日停止戒治，所餘戒治期間付保護管束，
    並於九十年十一月二十七日因交付保護管束期滿執行完畢；
    復因施用毒品案件，經本院以九十二年度毒聲字第一一四○
    號裁定送強制戒治，於九十三年一月九日因毒品危害防制條
    例修正施行，而毋庸執行釋放。詎甲○○於前開強制戒治執
    行完畢釋放後五年內，仍不知悔改，復基於施用第一級毒品
    海洛因之概括犯意，自九十四年十月底某日起至九十五年一
    月二十三日下午一時止，每日二、三次，在其位於彰化縣員
    林鎮○○里○○○街四二巷五號住處內，以將第一級毒品海
    洛因粉末置入注射針筒內加水後，再以針筒注射手臂血管之
    方式，連續施用第一級毒品海洛因多次。嗣於九十四年十一
    月二十日下午三時二十分許，為警於彰化縣花壇鄉三春村後
    厝一巷口查獲，並扣得其所有、供自己施用第一級毒品海洛
    因所用之注射針筒一支；復於九十五年一月二十四日下午二
    時五十分許，為警在彰化縣員林鎮○○路三八巷與三條街口
    查獲，並扣得第一級毒品海洛因一包（毛重○點二公克）。
二、案經彰化縣警察局彰化分局、員林分局報告臺灣彰化地方法
    院檢察署檢察官偵查起訴及移送併案審理。
    理  由
一、按除被告所犯為死刑、無期徒刑、最輕本刑為三年以上有期
    徒刑之罪或高等法院管轄第一審案件者外，於刑事訴訟法第
    二百七十三條第一項程序進行中，被告先就被訴事實為有罪
    之陳述時，審判長得告知被告簡式審判程序之旨，並聽取當
    事人、代理人、辯護人及輔佐人之意見後，裁定進行簡式審
    判程序；除簡式審判程序及簡易程序案件外，第一審應行合
    議審判；刑事訴訟法第二百七十三條之一第一項、第二百八
    十四條之一分別定有明文。本件被告甲○○所犯係死刑、無
    期徒刑、最輕本刑為三年以上有期徒刑或高等法院管轄第一
    審案件以外之罪，且於本院行準備程序時就被訴事實為有罪
    之陳述，經受命法官告知簡式審判程序之旨，並聽取公訴人
    、被告之意見後，本院合議庭認無不得或不宜改依簡式審判
    程序進行之處，經評議結果，裁定改由受命法官獨任行簡式
    審判程序，合先敘明。
二、訊據被告甲○○對於上開施用第一級毒品海洛因之犯行坦承
    不諱，且其先後於九十四年十一月二十日、九十五年一月二
    十四日為警查獲後，經警採其尿液送驗，結果均呈嗎啡陽性
    反應，此有彰化縣衛生局煙毒尿液檢驗成績書、尿液代號與
    真實姓名對照認證單各二紙在卷可稽，復有毒品初步檢驗報
    告書一紙、照片二幀附卷可參，並有海洛因一包、注射針筒
    一支扣案為憑，足徵被告之自白確與事實相符。又被告前因
    毒品案件，經本院以八十九年度毒聲字第五○八二號裁定送
    觀察、勒戒後，認有施用毒品之傾向，經本院以八十九年度
    毒聲字第五四九三號裁定送強制戒治，嗣經戒治所評定合格
    ，認無繼續戒治之必要，由本院以九十年度毒聲字第一五六
    五號裁定停止戒治，於九十年五月七日停止戒治，所餘戒治
    期間付保護管束，並於九十年十一月二十七日因交付保護管
    束期滿執行完畢；另因施用毒品案件，經本院以九十二年度
    毒聲字第一一四○號裁定送強制戒治，於九十三年一月九日
    因毒品危害防制條例修正施行，而毋庸執行釋放等情，有臺
    灣彰化地方法院檢察署刑案資料查註紀錄表及臺灣高等法院
    被告全國前案紀錄表各一份在卷可考。被告於九十年十一月
    二十七日強制戒治執行完畢後，五年內再犯本件施用第一級
    毒品海洛因犯行，依毒品危害防治條例第二十三條第二項規
    定，自應依法論科。本件事證明確，被告施用第一級毒品海
    洛因之犯行，應堪認定。
三、核被告所為，係犯毒品危害防制條例第十條第一項之施用第
    一級毒品罪。被告為施用第一級毒品而持有該級毒品，其持
    有之低度行為應為施用之高度行為所吸收，不另論罪。又被
    告先後多次施用第一級毒品之犯行，時間緊接，手段相同，
    所犯係構成要件相同之罪，顯係基於概括犯意反覆為之，為
    連續犯，應依刑法第五十六條規定，以一罪論，並加重其刑
    。另公訴人雖僅就被告於九十四年九月八日前案宣判後某日
    起至九十四年十一月十九日下午五時止，連續施用第一級毒
    品多次之犯行提起公訴，然檢察官就犯罪事實之一部提起公
    訴者，其效力及於全部，此為刑事訴訟法第二百六十七條所
    明定，被告其餘連續施用第一級毒品多次犯行，與前揭論罪
    科刑之業經起訴部分，不僅時間緊接，手段亦相同，有連續
    犯之裁判上一罪關係，應為起訴效力所及，本院自得併予審
    理，附此敘明。末查被告前因施用第一級毒品案件，經本院
    以九十二年度訴字第七四八號分別判處有期徒刑八月確定，
    並於九十三年八月十九日縮刑期滿執行完畢，此有臺灣彰化
    地方法院檢察署刑案資料查註紀錄表及臺灣高等法院被告全
    國前案紀錄表各一份在卷可按，其於受有期徒刑執行完畢後
    ，五年以內再犯本件有期徒刑以上之罪，為累犯，應依刑法
    第四十七條規定，遞加重其刑。爰審酌被告曾因施用毒品經
    觀察、勒戒、強制戒治，並受徒刑之執行後，仍未能戒斷，
    再犯本案之罪，顯然未能善體國家設置觀察、勒戒、強制戒
    治機構，協助毒品施用者戒除毒癮之良法美意，且因施用第
    一級毒品案件，甫於九十四年九月八日經臺灣高等法院臺中
    分院以九十四年度上訴字第一五二一號判處有期徒刑十月確
    定，有臺灣彰化地方法院檢察署刑案資料查註紀錄表及臺灣
    高等法院被告全國前案紀錄表各一份在卷可稽，猶再次施用
    ，以及其犯罪之動機、目的、施用期間長短、次數、所生危
    害，暨犯罪後坦承犯行態度尚屬良好等一切情狀，量處如主
    文所示之刑。扣案之海洛因一包（毛重○點二公克），為毒
    品危害防制條例第二條第二項第一款所稱之第一級毒品，應
    依同條例第十八條第一項前段規定，沒收銷燬之；另扣案之
    注射針筒一支係被告所有、供其施用第一級毒品海洛因所用
    之物，此經被告供承在卷，應依刑法第三十八條第一項第二
    款規定，宣告沒收。
據上論斷，應依刑事訴訟法第二百七十三條之一第一項、第二百
九十九條第一項前段，毒品危害防制條例第十條第一項、第十八
條第一項前段，刑法第十一條前段、第五十六條、第四十七條、
第三十八條第一項第二款，判決如主文。
本案經檢察官高如應到庭執行職務。
中    華    民    國    95    年    3     月    27    日
                  刑事第二庭    法  官  鄭舜元
以上正本證明與原本無異。
如不服本判決，應於判決送達後10日內，向本院提出上訴狀（須
附繕本）。
中    華    民    國    95    年    3     月    29    日
                                書記官  呂雅惠
附錄本案論罪科刑法條全文：
毒品危害防制條例第十條：
施用第一級毒品者，處六月以上五年以下有期徒刑。
施用第二級毒品者，處三年以下有期徒刑。


司法院資訊處製作；財團法人民間司法改革基金會備份。
